【裁判字號】    97,上易,1571
【裁判日期】    970731
【裁判案由】    竊盜
【裁判全文】
臺灣高等法院刑事判決                97年度上易字第1571號
上  訴  人
即  被  告  甲○○
上列上訴人即被告因竊盜案件，不服臺灣板橋地方法院97年度易
字第540號，中華民國97年4月24日第一審判決（起訴案號：臺灣
板橋地方法院檢察署97年度偵字第444號），提起上訴，本院判
決如下：
    主  文
上訴駁回。
    事實及理由
一、本案經本院審理結果，認第一審以上訴人即被告甲○○犯刑
    法第320條第1、3項之竊盜未遂罪，累犯，判處有期徒刑3月
    ，並諭知易科罰金折算之標準新台幣1000元折算1日，認事
    用法及量刑均無不當，應予維持，並引用第一審判決書記載
    之事實、證據及理由（如附件）。
二、被告未具理由提起本件上訴，為無理由，應予駁回。
三、被告經合法傳喚，無正當理由不到庭，爰不待其陳述逕行判
    決。
據上論結，應依刑事訴訟法第373條、第368條、第371條，判決
如主文。
本案經檢察官黃全祿到庭執行職務。
中    華    民    國    97    年    7     月    31    日
                  刑事第二十庭審判長法  官  楊貴雄
                                    法  官  林立華
                                    法  官  林銓正
以上正本證明與原本無異。
不得上訴。
                                    書記官  陳玲憶
中    華    民    國    97    年    7     月    31    日
附件：
臺灣板橋地方法院刑事判決               97年度易字第540號
公  訴  人  臺灣板橋地方法院檢察署檢察官
被      告  甲○○  男  33歲（民國○○年○月○日生）
                    身分證統一編號：Ｚ000000000號
                    住臺北縣三峽鎮○○街78巷27號
上列被告因竊盜案件，經檢察官提起公訴（97年度偵字第444 號
），本院判決如下：
    主  文
甲○○竊盜未遂，累犯，處有期徒刑參月，如易科罰金，以新台
幣壹仟元折算壹日。
    事  實
一、甲○○前於民國（下同）九十二年間，因違反毒品危害防制
    條例案件，經本院判處有期徒刑四月，如易科罰金以銀元三
    百元折算一日確定，於九十三年二月十六日易科金執行完畢
    （構成累犯），仍不知悔改，意圖為自己不法之所有，於九
    十六年十二月十九日上午七時二十分許，在臺北縣樹林市○
    ○路與學府路之桃子腳國民中小學工地內，以徒手撿拾之方
    式，著手竊取工地內由工地主任乙○○所管領之鋼筋，於其
    將所撿拾之鋼筋共三十支聚集壓放在現場不詳人所有之麻袋
    上時，即為工地內之工人高志勇當場發現而未遂。
二、案經乙○○訴由臺北縣政府警察局樹林分局報請臺灣板橋地
    方法院檢察署檢察官偵查起訴。
    理  由
一、訊據被告甲○○固坦承於上開時、地在場之事實，惟矢口否
    認有何竊盜之犯行，辯稱：我是從事消防工程施工之工人，
    是李財旺介紹我去該工地應徵工作，我到工地後詢問警衛，
    警衛說做消防工程的人在後面，我就進去找，突然有人跑過
    來說我偷鋼筋，我並沒有撿工地內之鋼筋云云。惟查：上開
    事實，業據證人高志勇於偵查及本院審理中證述明確（證人
    高志勇於偵查中之證述，係屬被告以外之人於偵查中向檢察
    官所為之陳述，業經具結，且查無顯不可信之情況，依刑事
    訴訟法第一百五十九條之一第二項之規定，得為證據），其
    於偵查中證稱：「我準備要上班時，看到被告離工務所很遠
    的地方，在工地內彎腰拿鋼筋，放在麻袋上面。我喊被告，
    他就跑掉，之後叫同事抓住他」等語（見偵查卷第四三頁）
    ，其於本院審理中亦證稱：「當時我是睡在工地裡面，早上
    我準備要去上工，我走到工地裡面準備做事情，我就看到被
    告在彎腰撿鋼筋，被告將鋼筋壓在一個麻袋上面，我就叫他
    『喂，你在做什麼』，他就跑掉，跑掉之後我就叫其他工地
    的師傅將被告圍起來並將被告抓住，並請工地領班找工地主
    任過來，主任就報警」、「我是從遠處走過去的時候，都沒
    有注意到被告，被告也沒有看到我。是在走近之後，才發現
    被告在撿我們要使用的鋼筋」、「（問：你當時看到被告在
    彎腰撿鋼筋的時候，你距離被告多遠？）大約一台轎車的距
    離」等語。證人高志勇上開證言前後一致，並無瑕疵可指，
    且其僅係現場工地之工人，與被告素不相識，復無仇隙，衡
    情當無甘冒偽證罪責誣指被告之必要，是其證言應堪採信。
    此外，並有現場照片六張、贓物認領保管單一件在卷足資佐
    證，是被告著手竊取工地內鋼筋之事實，已臻明確。至證人
    李財旺於本院審理中雖證稱因知道被告是從事消防工作之工
    人，故有告知被告可以去工地問看看有無工作等情，惟其亦
    明確證稱其僅係告知被告可去案發現場附近之工地詢問看看
    ，並未告知被告案發現之場工地有在應徵消防工程工人，其
    亦不知案發現場之工地有無應徵消防工程之工人等語明確，
    是被告辯稱是證人李財旺介紹伊前往上開工地應徵工作云云
    ，已與證人李財旺上開證述情節不符，況縱認被告係因欲詢
    問有無工作機會而進入上開工地內，惟其於進入工地後始臨
    時起意行竊工地內鋼筋之可能性，亦無從排除，是此亦不足
    以推翻上開事證，而為有利被告之認定。綜上所述，本案事
    證明確，被告犯行洵堪認定，應依法論科。
二、核被告甲○○所為，係犯刑法刑法第三百二十條第一項、第
    三項之竊盜未遂罪。被告著手撿拾工地鋼筋，惟僅將鋼筋聚
    集放置在現場之麻袋上即為證人高志勇發現，是其既未將鋼
    筋放入袋內，亦未搬運離去，再參酌鋼筋之數量、重量等觀
    之，尚難認其已將鋼筋置於其實力支配之下，是其著手於竊
    盜犯行而未生取得財物之結果，為未遂犯，爰依法減輕其刑
    。又被告前有如上開犯罪事實欄所載之犯罪科刑及執行情形
    ，有臺灣高等法院被告前案紀錄表一件在卷可稽，其於有期
    徒刑執行完畢後五年內，故意再犯有期徒刑以上刑之本罪，
    為累犯，應依刑法第四十七條第一項規定加重其刑。被告之
    刑同時有加重及減輕之情形，應法先加後減之。爰審酌被告
    前有多次竊盜犯行，又再犯本案，素行不佳、惡性非輕，及
    其犯罪之動機、目的、手段、犯罪後否認犯行之態度等一切
    情狀，量處如主文所示之刑，並諭知易科罰金之折算標準，
    以資懲儆。
據上論斷，應依刑事訴訟法第二百九十九條第一項前段，刑法第
三百二十條第一項、第三項、第四十七條第一項、第四十一條第
一項前段，刑法施行法第一條之一第一項、第二項前段，判決如
主文。
本案經檢察官陳佳宏到庭執行職務。
中    華    民    國    97    年    4     月    24    日
                  刑事第十六庭    法  官  白光華
右正本證明與原本無異。
如不服本判決，應於判決送達後十日內，向本院提出上訴狀。
                                  書記官  張玉如
中    華    民    國    97    年    4     月    24    日
附錄本案論罪科刑法條全文：
中華民國刑法第320條（普通竊盜罪、竊佔罪）
意圖為自己或第三人不法之所有，而竊取他人之動產者，為竊盜
罪，處 5 年以下有期徒刑、拘役或 5 百元以下罰金。
意圖為自己或第三人不法之利益，而竊佔他人之不動產者，依前
項之規定處斷。
前二項之未遂犯罰之。


司法院資訊處製作；財團法人民間司法改革基金會備份。
